【裁判字號】    98,簡上,539
【裁判日期】    990325
【裁判案由】    詐欺
【裁判全文】
臺灣臺北地方法院刑事判決             98年度簡上字第539號
上  訴  人  臺灣臺北地方法院檢察署檢察官
被      告  乙○○
上列上訴人因被告詐欺案件，不服本院98年度簡字第4389號中華
民國98年11月30日之第一審判決（聲請簡易判決處刑案號：98年
度偵緝字第2008號），提起上訴，本院管轄之第二審地方法院合
議庭判決如下：
    主  文
上訴駁回。
    事  實
一、乙○○於民國97年4 月27日上午9 時40分許，在臺北市松山
    區○○○路○ 段251 巷口前，明知其實際上並無支付計程車
    車資之意，竟意圖為自己不法之利益，基於詐欺得利之故意
    ，招攬甲○○所駕駛車牌號碼811-NS號之營業小客車，佯裝
    一般同意付費之客人，致甲○○陷於錯誤，誤信乙○○將付
    費搭乘，而同意搭載乙○○至桃園縣桃園市區，雙方談妥以
    跳表方式計費，嗣途中下南崁交流道時，乙○○改請甲○○
    先載其前往桃園大竹，再至桃園市○○路與復興路路口，並
    告知甲○○等候其處理事情完畢，聲稱欲搭載原車返回臺北
    ，惟抵達臺北後，乙○○另佯以返家拿取手機充電器，要求
    甲○○搭載其返回搭車地點，詎料，乙○○下車後即未再返
    回，因此詐得免予支付計程車資新臺幣（下同）2,415 元（
    含過路費80元）之不法利益，嗣因甲○○等候多時，發覺有
    異，當場報警處理，始循線查獲上情。
二、案經甲○○訴由臺北市政府警察局松山分局報請臺灣臺北地
    方法院檢察署檢察官偵查後聲請簡易判決處刑。
    理  由
一、上開事實，業據被告乙○○於偵訊中自白不諱，核與證人即
    被害人甲○○之證詞相符，並有指認犯罪嫌疑人紀錄表、通
    聯調閱查詢單等件在卷可稽，堪信被告上開任意性自白核與
    事實相符而可採信，是本案業已事證明確，被告犯行洵堪認
    定，自應依法論科。
二、核被告所為，係犯刑法第339 條第2 項之詐欺得利罪。原審
    以被告所為事證明確，援引刑法第339 條第2 項、第41條第
    1 項前段、刑法施行法第1 條之1 之規定，判處被告拘役15
    日，如易科罰金，以1,000 元折算1 日，核其認定事實、適
    用法律及量刑各方面均無不當，應予維持。
三、檢察官應告訴人之請求提起上訴，其上訴意旨雖略以：被告
    所為係利用一般計程車司機無從得知乘客身分之機詐欺被害
    人，如非被告曾向被害人借用手機留下撥打記錄，被告將仍
    招搖在外，惡行非輕，迄今又未賠償被害人車資，原審僅量
    處拘役15日（按上訴書誤載為50日），顯然過輕等語，固非
    無據；然而，原審業已針對被告對計程車駕駛即被害人施詐
    因而免予支付車資之本案犯罪情節予以審酌，且另斟酌被告
    坦承犯行，但迄今尚未賠償被害人等情而為量刑，此見諸該
    判決事實及理由欄「二」之說明甚詳，是檢察官上訴理由所
    指各情，原審均已審酌而為量刑，衡量上開罪名之法定刑度
    高低及被告因此詐得免繳車資之不法利益多寡等節，實難認
    原審判決就量刑之裁量有何違法或不當之處，檢察官上訴稱
    原審量刑過輕，實無理由，自應駁回其上訴。
四、被告經合法傳喚，無正當理由不到庭，爰不待其陳述，逕行
    判決。
據上論斷，應依刑事訴訟法第455 條之1 第1 項、第3 項、第36
8 條、第371 條，判決如主文。
本案經檢察官林怡君到庭執行職務。
中    華    民    國    99    年    3     月    25    日
                  刑事第五庭  審判長法  官  黃程暉
                                    法  官  鄭昱仁
                                    法  官  吳勇毅
上正本證明與原本無異。
本件不得上訴。
                                    書記官  游秀珠
中    華    民    國    99    年    3     月    25    日
論罪科刑法條全文：
中華民國刑法第339條
（普通詐欺罪）
意圖為自己或第三人不法之所有，以詐術使人將本人或第三人之
物交付者，處5 年以下有期徒刑、拘役或科或併科1 千元以下罰
金。
以前項方法得財產上不法之利益或使第三人得之者，亦同。
前二項之未遂犯罰之。

司法院資訊處製作；財團法人民間司法改革基金會備份。
